臺灣彰化地方法院刑事判決　　　　　　　 96年度訴字第704號
公　訴　人　臺灣彰化地方法院檢察署檢察官
被　　　告　甲○○
　　　　　　　　　　（現另案於彰化監獄彰化分監執行中）
上列被告因違反毒品危害防制條例案件，經檢察官提起公訴（九
十六年度毒偵字第八九四號），本院認有刑事訴訟法第二百七十
三條之一第一項之情形，而改依簡式審判程序判決如下：
    主    文
甲○○施用第一級毒品，累犯，處有期徒刑捌月。
第一級毒品海洛因壹包（毛重零點貳公克）沒收銷燬之。
    犯罪事實
一、甲○○前因施用毒品案件，經觀察、勒戒後，認無繼續施用
    毒品之傾向，於民國九十二年二月二十六日執行完畢釋放，
    並由臺灣彰化地方法院檢察署檢察官以九十二年度毒偵字第
    五一一號為不起訴處分確定；另於九十二年間因施用毒品案
    件，經臺灣彰化地方法院檢察署檢察官以九十二年度聲戒字
    第一○六三號聲請強制戒治並以九十二年度毒偵字第二九二
    ○號提起公訴；強制戒治部分，於九十三年一月九日因毒品
    危害防制條例修正而釋放；提起公訴部分，經本院於九十三
    年三月二十九日，以九十三年度訴字第八四號判處有期徒刑
    八月、四月，定應執行刑為有期徒刑十月確定；再於九十三
    年間，因施用毒品案件，再經本院於九十三年七月十九日，
    以九十三年度易字第五三一號判處有期徒刑四月確定，上開
    二案經接續執行，於九十三年四月二十七日入監服刑，並於
    九十四年五月三十一日執行完畢。詎仍不知悔改，另基於施
    用第一級毒品海洛因之犯意，於九十五年十月二十三日下午
    五時許，在位於彰化縣鹿港鎮○○○○道路旁，以將海洛因
    摻水置入針筒內再注射身體之方式，施用第一級毒品海洛因
    一次。嗣於九十五年十月二十四日十九時三十二分許，在彰
    化縣鹿港鎮○○里○○路○段一六九巷一○一號前，為警盤
    查查獲，並自另案被告楊閔雄身上，扣得二人共同購買擬供
    一同施用之第一級毒品海洛因一包（毛重○‧二公克）。
二、案經彰化縣警察局和美分局報請臺灣彰化地方法院檢察署檢
    察官偵查起訴。
    理    由
一、本件被告甲○○所犯係死刑、無期徒刑、最輕本刑為三年以
    上有期徒刑或高等法院管轄第一審案件以外之罪，並於本院
    行準備程序時就被訴事實為有罪之陳述，本院合議庭依前揭
    規定，經評議結果，裁定改由受命法官獨任行簡式審判程序
    ，先予敘明。
二、上揭事實，業據被告迭於警、偵訊及本院行準備程序、審理
    程序時均坦承不諱，且其於九十五年十月二十四日為警查獲
    時所採取之尿液，經送鑑驗結果，確呈嗎啡陽性反應，此有
    彰化縣警察局和美分局委託檢驗尿液代號與真實姓名對照單
    及詮昕科技股份有限公司九十五年十一月八日濫用藥物尿液
    檢驗報告各一紙附卷可稽，足認被告之自白應與事實相符，
    洵堪採信。再查，被告前因施用毒品案件，經觀察、勒戒後
    ，認無繼續施用毒品之傾向，於九十二年二月二十六日執行
    完畢釋放，並由臺灣彰化地方法院檢察署檢察官以九十二年
    度毒偵字第五一一號為不起訴處分確定乙節，有臺灣彰化地
    方法院檢察署刑案資料查註紀錄表及臺灣高等法院被告前案
    紀錄表各一份附卷可稽。故被告於五年內再犯毒品危害防制
    條例第十條第一項之罪，依同條例第二十三條第二項規定，
    應依法論科。綜上所述，本件犯罪事證明確，被告前開犯行
    洵堪認定。
三、按海洛因係毒品危害防制條例所定之第一級毒品，不得非法
    施用。核被告甲○○所為，係犯毒品危害防制條例第十條第
    一項之施用第一級毒品罪。被告為施用毒品而持有第一級毒
    品，其持有之低度行為應為施用之高度行為所吸收，不另論
    罪。又被告於九十二年間因施用毒品案件，經臺灣彰化地方
    法院檢察署檢察官以九十二年度毒偵字第二九二○號提起公
    訴，經本院於九十三年三月二十九日，以九十三年度訴字第
    八四號判處有期徒刑八月、四月，定應執行有期徒刑十月確
    定；再於九十三年間，因施用毒品案件，再經本院於九十三
    年七月十九日，以九十三年度易字第五三一號判處有期徒刑
    四月確定，上開二案經接續執行，於九十三年四月二十七日
    入監服刑，並於九十四年五月三十一日執行完畢，有臺灣彰
    化地方法院檢察署刑案資料查註紀錄表及臺灣高等法院被告
    前案紀錄表各一份附卷可稽，被告於受有期徒刑之執行完畢
    後，五年內再犯有期徒刑以上之罪，為累犯，應依刑法第四
    十七條第一項規定，加重其刑。爰審酌被告曾有施用毒品罪
    前科，猶不知悔改，復施用本件毒品，惟其對他人權益之侵
    害仍屬有限，於警、偵訊中及本院行準備程序與審理時均已
    坦承犯行，暨其犯罪動機、目的、手段、施用之次數等一切
    情狀，量處如主文所示之刑。至查獲之海洛因一包（毛重○
    ‧二公克），係被告及另案被告楊閔雄二人共同購入供施用
    之毒品，應依毒品危害防制條例第十八條第一項前段之規定
    沒收銷燬之。
四、另臺灣彰化地方法院檢察署九十六年度毒偵字第一五九一號
    、第一六四二號移送併辦意旨略以：被告基於施用海洛因之
    包括一罪犯意，於九十六年一月二十四日下午二時許、及同
    年三月二十八日中午十二時五十五分許，分別在其位於彰化
    縣秀水鄉曾厝村曾厝巷25號之住處，及彰化縣秀水鄉○○街
    92號之興安宮廁所內，施用第1級毒品海洛因，因認被告涉
    有施用第1級毒品海洛因之犯行，且被告此部分犯行與前揭
    論罪科刑業經起訴之施用第一級毒品犯行間，屬於包括一罪
    之集合犯，亦應移送本院併案審理等語。然海洛因屬中樞神
    經抑制劑，使用者固會對其產生生理及心理之依賴性，惟施
    用者是否因而對海洛因習慣成癮，仍應視施用者之施用劑量
    、施用頻率及個人耐藥性等因素而定，若其施用毒品之時間
    、地點亦非屬密接，應認係另行起意為之，要難論以屬「接
    續犯」或「集合犯」之一罪關係。經查，本案認定被告施用
    海洛因之時間，與併案部分相距數月，其間無任何證據足資
    證明被告有接續施用海洛因或成癮之情形，上開移送併案施
    用海洛因之犯行與經起訴論罪部分之犯行間，明顯可分而具
    有獨立性，自核與「數行為於同時同地或密切接近之時地實
    施」之特性並不相符，已難認合於「接續犯」之前提要件，
    且亦不能依「集合犯」逕將被告上開施用海洛因之犯行論以
    「包括一罪」。準此，檢察官移送併案審理部分，本院無從
    併予審究，應退回由檢察官另行酌處，併予敘明。
據上論斷，應依刑事訴訟法第二百七十三條之一第一項、第二百
九十九條第一項前段，毒品危害防制條例第十條第一項、第十八
條第一項前段，刑法第十一條前段、第四十七條第一項，判決如
主文。
本案經檢察官吳宗達到庭執行職務。
中　　華　　民　　國　　96　　年　　5　　月　　18  　日
                  刑事第五庭     法  官  吳俊螢
以上正本證明與原本無異。
如不服本判決，應於判決送達後十日內向本院提出上訴狀（須附
繕本）。
中　　華　　民　　國　　96　　年　　5　　月　　18  　日
                                 書記官  林怡吟
附錄本案論罪科刑法條全文：
毒品危害防制條例第十條
施用第一級毒品者，處六月以上五年以下有期徒刑。
施用第二級毒品者，處三年以下有期徒刑。
